【裁判字號】    95,交聲再,67
【裁判日期】    950720
【裁判案由】    公共危險等
【裁判全文】
臺灣高等法院臺南分院刑事裁定        95年度交聲再字第67號
再審聲請人
即受判決人  甲○○
上列聲請人因公共危險等案件，對於本院95年度交上易字第97號
，中華民國95年6月22日第二審確定判決聲請再審，本院裁定如
下：
    主    文
再審之聲請駁回。
    理    由
一、聲請意旨略以：
    （一）聲請人即受判決人甲○○並非駕駛車牌號碼HK-3555
          號自小客車之人，聲請人當時係在乘客座，非駕駛座
          ，並於車禍發生時，受有「1.右上臂瘀青長7公分，
          寬5公分。2.左肘擦挫傷長0.2公分，寬0.2公分」等
          傷害，有卷附「順泰診所」之診斷證明書可證。而前
          項傷害係因車禍發生時，安全帶緊縮而勒傷；後項傷
          害係於車禍發生時，因碰撞身體後甩，致左手肘撞及
          乘客座座位左下方安全帶插座而造成，此方位之安全
          帶絕對係乘客座之設備，如係在駕駛座，方位正好相
          反，足證聲請確非駕駛者。
    （二）聲請人於原審聲請勘驗上開自小客車，由上之血跡、
          指紋可知悉真相，惟原審並未勘驗上開自小客車，遽
          認「被告左側『應無任何物體』會導致被告左肘受到
          擦挫傷之傷害」，否認聲請人係坐在乘客座之可能性
          。然上開自小客車之乘客座左側，是否存有足以使聲
          請人於車輛撞擊時受傷之物體，及駕駛座方向盤及排
          檔桿，有無聲請人之指紋等事項，均為足以影響於判
          決之重要證據，原審漏未調查審酌，自有刑事訴訟法
          第421條之再審理由，為此聲請再審云云。
二、按不得上訴於第三審法院之案件，除刑事訴訟法第420條規
    定外，其經第二審確定之有罪判決，如就足生影響於判決之
    重要證據漏未審酌者，亦得為受判決人之利益，聲請再審，
    同法第421條定有明文。而所謂重要證據漏未審酌，係指該
    證據於案情有重要關係且未經審酌者而言，如證據業經法院
    本其自由心證予以取捨及判斷，僅係對此持相異評價，即不
    能以此為由聲請再審（最高法院89年度台抗字第30號裁定意
    旨參照）。故如當事人所提出之證物，不足以影響判決結果
    ，或第二審法院依調查之結果，本於論理法則、經驗法則，
    取捨證據後，認定事實者，則不包括之。
三、經查，聲請人無非以原確定判決對順泰診所之診斷書、車牌
    號碼HK-3555號自小客車等重要證據有漏未審酌之情形為由
    ，聲請再審。惟原確定判決於理由欄二、之(三)及三、中分別
    載明「被告提出順泰診所之診斷證明書，雖記載被告受有右
    上臂瘀青、左肘擦挫傷等傷害，然而被告案發時如係坐在駕
    駛座右側之乘客座，兩車撞擊時，被告左側應無任何物體會
    導致被告左肘受到擦挫傷之傷害。是以被告之上開傷勢，亦
    不能使本院有合理懷疑是由駕駛座旁的乘客座之安全帶拉緊
    所造成。」、「另辯護人聲請……勘驗車號HK-3555號自用
    小客車……本院認本件事證已明確，核無必要。」等語（詳
    原判決書第4頁倒數第10行至倒數第5行、第5頁倒數第5行至
    倒數第2行），可知原審對於聲請人上開主張之證據，於審
    理時已詳予審酌，並於判決理由內敘明其捨棄不採之理由，
    按證據之取捨及其證明力之判斷，為事實審法院定事實適用
    法律之職權，法院本得自由心證取捨之，非當事人所得任意
    指摘以為再審之理由。故聲請人以原確定判決有足生影響於
    判決之重要證據漏未審酌聲請再審，為無理由，應予駁回。
四、據上論斷，應依刑事訴訟法第434條第1項，裁定如主文。
中    華    民    國    95    年    7     月    20    日
                  刑事第五法庭  審判長法  官  楊明章
                                      法  官  楊子莊
                                      法  官  戴勝利
以上正本證明與原本無異。
不得抗告。
                                      書記官  陳淑貞
中    華    民    國    95    年    7     月    21    日


司法院資訊處製作；財團法人民間司法改革基金會備份。
